臺灣臺中地方法院刑事判決　　　　　　　95年度易字第2149號
公　訴　人　臺灣臺中地方法院檢察署檢察官
被　　　告　丙○○
上列被告因竊盜案件，經檢察官提起公訴（95年度偵字第15703
號），本院合議庭裁定由受命法官獨任行簡式審判程序，判決如
下：
    主    文
丙○○結夥三人以上攜帶兇器竊盜，累犯，處有期徒刑捌月。扣
案之螺絲起子壹支、尖嘴鉗子貳支、破壞剪壹把、美工刀壹把均
沒收。
    事    實
一、丙○○曾於民國（下同）92年12月25日因加重竊盜案件，經
    本院判處有期徒刑1年8月確定，再於93 年5月24日因竊盜案
    件，經本院判處有期徒刑6月，接續執行至95年1月24日假釋
    出獄，於95年2月10日縮刑期滿視為有期徒刑執行完畢，不
    知悔改，與辛○○、甲○○（業經本院判處有期徒刑8月、
    有期徒刑6月）於民國（下同）95年7月15日下午4時許，基
    於意圖為自己不法所有之犯意聯絡，由丙○○騎乘車牌號碼
    ＩＺＦ─509號機車載甲○○，辛○○則騎乘號碼ＣＷ7─
    623號機車，由丙○○攜帶客觀上足以傷害人之生命、身體
    ，足資作為兇器使用之破壞剪1把、尖嘴鉗2支、螺絲起子1
    把、美工刀1把，經辛○○帶路，一起至台中縣新社鄉○○
    街167號新社莊園新建工程現場，結夥3人以上，由丙○○持
    上開工具剪電線，辛○○徒手打開電箱、拉電線，以老虎鉗
    拆電線，甲○○徒手拉扯電線及折電線之方式，共同竊取由
    庚○○所管理之上開莊園所有之電線二十二ＭＭ２規格之電
    線六十Ｍ、三十ＭＭ規格之電線五十Ｍ、五十ＭＭ２規格之
    電線十五Ｍ、２Ｐ無鎔絲開關三只（總價值約三千元）得逞
    ，嗣因該莊園當日之值班警衛丁○○發覺鐵門遭人打開，且
    有上開2輛機車停放於莊園外面警覺有異，而報警協同員警
    至現場查獲丙○○、辛○○、甲○○3人，並扣得上開行竊
    之工具1批。
二、案經台中縣警察局東勢分局報請台灣台中地方法院檢察署檢
    察官偵查起訴。
    理  由
一、按共同被告對於其他被告之案件而言，為被告以外之第三人
    ，本質上屬於證人，其他共同被告對其仍享有詰問權，因此
    對於其他共同被告案件之審判而言，未使該共同被告立於證
    人之地位而為陳述，逕以依共同被告身分所為之陳述採為不
    利於其他被告之證據，自屬剝奪被告憲法上所保障之刑事被
    告詰問證人之權利，惟法院若已使該共同被告立於證人之地
    位接受其他共同被告之詰問，則因共同被告業經以證人之身
    分於審判中具結陳述，並給予解釋或否認之機會，而其他共
    同被告亦經給予對該共同被告就此事項詰問之機會，則共同
    被告於警訊、偵查中所為之供述，認顯有較可信之情形，亦
    得採為證據，本院於審理中令被告甲○○以證人之身分作證
    ，並經雙方當事人交互詰問，被告甲○○於警訊、偵訊與本
    院中之證述均一致，應認被告甲○○之上開供述均有證據能
    力，先此敘明。
二、訊據被告丙○○均坦承上開竊盜犯行不諱，核與證人戊○○
    、己○○於偵查中及本院審理時及證人丁○○於本院審理時
    結證情節相符，並有和解書1紙、贓物認領保管單1紙、相片
    8幀附卷可憑，且有螺絲起子1支、尖嘴鉗子2支、破壞剪1把
    、美工刀1把扣案可資佐證，本案事證明確，被告丙○○之
    犯行洵堪認定。
二、核被告丙○○所為係犯刑法第321條第1項第3款、第4款之加
    重竊盜罪。被告丙○○與被告辛○○、甲○○有犯意聯絡與
    行為分擔，俱應論以共同正犯。次查被告丙○○曾於92 年
    12月25日因加重竊盜案件，經本院判處有期徒刑1年8月確定
    ，再於93年5月24日因竊盜案件，經本院判處有期徒刑6 月
    ，接續執行至95年1月24日假釋出獄，於95年2月10日縮刑期
    滿視為有期徒刑執行完畢，有台灣高等法院被告全國前案紀
    錄表1份在卷可憑，其於有期徒刑執行完畢後之5年之內再故
    意犯本件有期徒刑以上之罪，為累犯，依法加重其刑。爰審
    酌被告丙○○素行不良，有多次竊盜前科，本案犯行居於重
    要地位，且犯罪時攜帶其所有之工具前往犯罪現場，犯罪所
    得財物不多，且與被害人達成和解，被害人表示不予追究之
    意，犯後坦承犯行等一切情狀，量處如主文所示之刑。扣案
    之螺絲起子1支、尖嘴鉗子2支、破壞剪1把、美工刀1把為被
    告丙○○所有供本案犯罪所用之物，業據被告丙○○自承在
    卷，依法併予宣告沒收。
三、據上論斷，依刑事訴訟法第273之1第1項、第299條第1項前
    段，刑法第321條第1項第3款、第4款、第47條第1項、第38
    條第1項第2款，判決如主文。
本案經檢察官乙○○到庭執行職務。
中　　華　　民　　國　　96　　年　　1　　月　　17　　日
                刑事第七庭        法  官  陳如玲
以上正本證明與原本無異。
如不服本判決，應於收受送達後10日內向本院提出上訴書狀（應
附繕本）。
　　　　　　　　　　　　　　　　　書記官  童淑芬
中　　華　　民　　國　　96　　年　　1　　月　　17　　日
附錄論罪科刑法條
中華民國刑法第321條
（加重竊盜罪）
犯竊盜罪而有左列情形之一者，處 6 月以上、 5 年以下有期徒
刑：
一  於夜間侵入住宅或有人居住之建築物、船艦或隱匿其內而犯
之者。
二  毀越門扇、牆垣或其他安全設備而犯之者。
三  攜帶兇器而犯之者。
四  結夥三人以上而犯之者。
五  乘火災、水災或其他災害之際而犯之者。
六  在車站或埠頭而犯之者。
前項之未遂犯罰之。
